【裁判字號】    98,交聲,2083
【裁判日期】    990319
【裁判案由】    違反道路交通管理處罰條例聲明異議
【裁判全文】
臺灣桃園地方法院交通事件裁定        98年度交聲字第2083號
原處分機關  交通部公路總局新竹區監理所中壢監理站
異  議  人
即受處分人  甲○○
上列受處分人因違反道路交通管理處罰條例案件，對於交通部公
路總局新竹區監理所中壢監理站中華民國98年8 月21日所為之處
分（原處分案號：壢監裁罰字第裁53－DB0000000 號），聲明異
議，本院裁定如下：
    主  文
異議駁回。
    理  由
一、原處分意旨略以：異議人即受處分人甲○○（下稱異議人）
    所有車牌號碼PF7 －803 號重型機車，於民國97年11月19日
    16時35分許，在行經平鎮市○○路○ 段197 巷口，因闖紅燈
    直行金陵路，而經桃園縣政府警察局平鎮分局員警攔停稽查
    ，詎該駕駛竟拒不配合，仍騎乘機車離去，員警乃以該車駕
    駛駕車行經有燈光號誌管制之交岔路口闖紅燈，及經交通勤
    務警察制止時，拒絕停車接受稽查而逃逸為由，開立桃警局
    交字第DB0000000 號舉發違反道路交通管理事件通知單，予
    以逕行舉發，異議人於舉發通知單上所載應到案日期前向交
    通部公路總局新竹區監理所中壢監理站（下稱原處分機關）
    提出申訴，經原處分機關調查結果，認異議人確有前述違規
    行為，乃依道路交通管理處罰條例第53條第1 項、第60條第
    1 項、第63條第1 項，違反道路交通管理事件統一裁罰基準
    及處理細則第41條、第43條、第44條、第67條之規定，於98
    年8 月21日以壢監裁罰字裁53-DB0000000號裁決書，裁處罰
    鍰共新臺幣（下同）4,800 元，並記違規點數4 點。
二、異議意旨略以：異議人於上揭日點並無闖紅燈之情形，亦無
    不聽員警制止之情形，且從員警所提供的照片，無法看出確
    為異議人本人云云，爰依法聲明異議。
三、按汽車駕駛人，行經有燈光號誌管制之交岔路口闖紅燈者，
    處1,800 元以上5,400 元以下罰鍰；汽車駕駛人，駕駛汽車
    有違反本條例之行為，經交通勤務警察或依法令執行交通稽
    查任務人員制止時，不聽制止或拒絕停車接受稽查而逃逸者
    ，除按各該條規定處罰外，處3,000 元以上6,000 元以下罰
    鍰。汽車駕駛人有第60條第1 項、第53條違規行為者，除依
    原條款處罰鍰外，並予分別記違規點數1 點及3 點，道路交
    通管理處罰條例第53條第1 項、第60條第1 項、第63條第 1
    項第2 款、第3 款分別定有明文。
四、經查：
  1 本件異議人所有上揭機車，於上開所述時、地，確有闖紅燈
    及拒絕停車接受稽查而逃逸之違規事實，業據證人即舉發本
    件違規之員警彭及和於本院訊問中具結證稱：伊當時是站在
    平鎮市○○路○ 段197 巷口的下一個巷口執勤，距離197 巷
    口約100 多公尺，伊站的位置可以看清楚197 巷口的號誌情
    形，當天異議人經過該巷口時，伊是看到異議人的行車方向
    的交通號誌已經是紅燈，異議人仍然通過，伊跟另一位執勤
    的員警就站出去吹哨攔停，但是異議人並沒有停下來，繞過
    伊與另外一位警員就走了，當時因為已經紅燈所以只有異議
    人一台車過來，因為會擔心危險，所以伊沒有騎車追他，當
    時伊有穿制服，拿指揮棒，吹哨攔停等語。又經原舉發機關
    即平鎮分局所提出之監視錄影光碟由本院翻拍連續照片，觀
    諸該等連續照片顯示：「1.違規駕駛人身著橘色外套駕駛車
    牌號碼PF7 －803 號機車；2.於畫面時間16時35分32 秒 時
    ，該交岔路口燈光號誌轉為紅燈，該違規駕駛人尚未逾越停
    止線；於畫面時間16時35分33秒時，該交岔路口仍為紅燈號
    誌，一小客車在停止線前停等紅燈，而該違規駕駛人駕駛上
    開機車闖越停止線而於交岔路口中央；4.於畫面時間16 時
    35分36秒時，該交岔路口仍為紅燈號誌，該違規人駕駛上開
    機車已完全越過該交岔路口紅燈號誌；5.於畫面時間16 時
    35分37秒時，員警舉手示意攔檢；6.於畫面時間16時35分38
    秒時，該違規人駕駛上開機車越過員警向前駛去」，是依上
    述連續照片可知，該違規駕駛人於闖越本件違規路口之紅燈
    號誌後，經員警舉手示意攔檢，該違規駕駛人無視員警之攔
    檢動作猶向前行駛，核與證人即本件舉發員警彭及和上開證
    詞相符，是該駕駛人有行經有燈光號誌管制之交岔路口闖紅
    燈及經交通勤務警察或依法令執行交通稽查任務人員制止時
    ，不聽制止或拒絕停車接受稽查而逃逸之違規事實，洵堪認
    定。
  2 至異議人雖否認有於上揭時點騎乘機車經過該路口，惟按逕
    行舉發，應記明車輛牌照號碼、車型等可資辨明之資料以汽
    車所有人為被通知人製單舉發；本條例之處罰，受舉發違反
    道路交通管理事件之受處罰人，認為受舉發之違規行為應歸
    責他人者，應於舉發違反道路交通管理事件通知單應到案日
    期前，檢附相關證據及應歸責人相關證明文件，向處罰機關
    告知應歸責人，處罰機關應即另行通知應歸責人到案依法處
    理。逾期未依規定辦理者，仍依本條例各該違反條款規定處
    罰，道路交通管理處罰條例第7 條之2 第4 項、第85條復有
    明文。準此，於逕行舉發之情形，而無法當場確認駕駛人之
    人別，則員警於記下違規車輛之車牌號碼後，依法以該車所
    有人為對象開立舉發通知單，於法並無違誤，且除非車主於
    收受舉發通知單後，在所載應到案日期前向原處分機關舉證
    證明另有應歸責之駕駛人，否則受處分人即為車輛之所有人
    。經查：車牌號碼PF7-803 號重型機車之駕駛人確有上開違
    規，已據本院認定如上，而異議人所有車牌號碼PF7-803 號
    重型機車並無失竊紀錄，有車籍查詢基本資料詳細畫面1紙
    附卷可參，雖本件並無積極證據足認係異議人本人違規，然
    依上開說明及法條規定，本件異議人未依上開規定於舉發通
    知單所載應到案日期前，檢附相關證據及應歸責人相關證明
    文件，向處罰機關告知應歸責人，本件依法即應自為受處分
    人無誤，是異議人徒以本件舉發照片無法辨識是否確為其本
    人一情置辯，顯不可採。
五、綜上所述，異議人上開所辯俱不可採，是原處分機關依道路
    交通管理處罰條例第53條第1 項、第60條第1 項、第63條第
    1 項，違反道路交通管理事件統一裁罰基準及處理細則、違
    反道路交通管理事件統一裁罰基準表所載之裁罰標準之相關
    規定，裁處異議人共4,800 元之罰鍰，並記違規點數4 點，
    亦核無違誤，是本件異議為無理由，自應予駁回。
據上論斷，應依道路交通管理處罰條例第87條第2 項、道路交通
案件處理辦法第19條，裁定如主文。
中    華    民    國    99    年    3     月    19    日
                    臺灣桃園地方法院交通法庭
                              法  官  柯姿佐
以上正本證明與原本無異。
如不服本裁定，應於裁定送達後5 日內向本院提出抗告狀。
                              書記官  林舒涵
中    華    民    國    99    年    3     月    19    日

司法院資訊處製作；財團法人民間司法改革基金會備份。
